臺灣宜蘭地方法院刑事判決　　　　　　 96年度交簡上字第2號
上　訴　人
即　被　告　甲○○
上列被告因公共危險案件，不服本院宜蘭簡易庭於中華民國95年
11月30日所為95年度宜交簡字第172號第一審簡易判決（聲請簡
易判決處刑案號：臺灣宜蘭地方法院檢察署95年度偵字第4123號
），提起上訴，本院管轄之第二審合議庭判決如下：
    主  文
上訴駁回。
    事  實
一、甲○○明知服用酒類已達不能安全駕駛動力交通工具之程度
    時，不得駕駛動力交通工具，竟於民國95年9月10日21時許
    ，在宜蘭縣礁溪鄉○○路148號住處飲用米酒，且於酒後注
    意力、反應力、判斷力及行為控制力減低，已無安全駕駛動
    力交通工具能力之狀況下，仍執意於同日21時許，騎駛車牌
    號碼AKL─701號機車上路，欲前往宜蘭縣宜蘭市，以致於同
    日22時30分許，在行經宜蘭縣礁溪鄉○○路○段22號前，不
    慎撞擊正穿越馬路之行人乙○○○成傷（所涉過失傷害罪嫌
    部分未據告訴），嗣經到場處理員警於同日23時11分許，對
    甲○○實施酒精濃度測試，測得其呼氣中所含酒精濃度已高
    達每公升1.16毫克，且甲○○於警員訊問過程中，亦有泥醉
    之情形，顯已不能安全駕駛動力交通工具。
二、案經宜蘭縣警察局礁溪分局報請臺灣宜蘭地方法院檢察署檢
    察官偵查聲請以簡易判決處刑。
    理  由
一、上揭犯罪事實，業據被告甲○○於警詢及本院審理時坦承不
    諱，核與證人乙○○○證述之車禍情節相符，且有道路交通
    事故現場圖、道路交通事故調查報告表、酒精測定紀錄表、
    刑法第185條之3案件測試觀察紀錄表、舉發違反道路交通管
    理事件通知單（酒醉駕車部分）各一件及車禍現場相片十二
    張在卷可稽。其次，被告於本件車禍發生後之當日23時11分
    許，為警測得其呼氣中所含酒精濃度高達每公升1.16毫克，
    且其竟駕車不慎撞擊正穿越馬路之行人乙○○○，而於警員
    到場處理車禍接受訊問時，復有泥醉之情形，足見被告確實
    已因飲用酒類而導致注意力、反應力、判斷力及行為控制力
    下降，而不具安全駕車之能力。綜上，足徵被告首揭自白確
    與事實相符，本件事證已臻明確，被告之犯行堪予認定，應
    依法論科。
二、核被告甲○○之所為，係犯刑法第185條之3服用酒類，不能
    安全駕駛動力交通工具而駕駛罪。原審依被告於警詢時之自
    白及其他現存之證據，認為被告犯行明確，而依刑法施行法
    第1條之1，刑法第185條之3、第41條第1項前段之規定，判
    處被告拘役五十日，如易科罰金，以新臺幣一千元折算一日
    ，其認事、用法及量刑均稱妥適，應予維持。
三、上訴意旨雖以「原審量刑過重，希望能減輕刑度。」云云，
    指摘原判決不當。惟刑之量定，係原審法院得依職權自由裁
    量之事項，苟已斟酌刑法第57條各款所列情狀而未逾越法定
    刑度，即不得遽指為違法。本件情形，原審業已敘明係於審
    酌「被告於飲酒後，仍駕駛動力交通工具而肇事，對於公路
    用路人之危害程度、酒精濃度測試之數值、犯罪之動機、手
    段及犯罪後之態度等一切情狀」後，方酌情量處被告拘役五
    十日，如易科罰金，以新臺幣一千元折算一日之刑，本院認
    為原審之量刑業已斟酌刑法第57條各款所列情狀，並未逾越
    法定刑度，且其量刑亦屬妥適，並無失之過重，被告既未提
    出任何積極證據指出原審之量刑有何失出之處，其僅憑己意
    對原審量刑職權之合法行使任意指摘，自難認為有理由。
四、綜上所述，被告提起上訴，指摘原審判決量刑過重，請求從
    輕改判云云，為無理由，應予駁回。
據上論斷，應依刑事訴訟法第455條之1第1項、第3項、第368條
，判決如主文。
本案經檢察官吳志成到庭執行職務。
中　　華　　民　　國　　96　　年　　5　　月   　11　　日
                  刑事第三庭審判長法  官  林惠玲
                                  法  官  辜漢忠
                                  法  官  劉家祥
以上正本證明與原本無異。
本件不得上訴。
                                  書記官  邱淑秋
中　　華　　民　　國　　96　　年　　5 　　月　　14　　日
附錄本案論罪科刑法條全文：
中華民國刑法第185條之3
服用毒品、麻醉藥品、酒類或其他相類之物，不能安全駕駛動力
交通工具而駕駛者，處 1 年以下有期徒刑、拘役或 3 萬元以下
罰金。
